臺灣基隆地方法院基隆簡易庭小額民事判決
109年度基小字第3383號
原      告  王文瑜  

被      告  周妤燦  

上列當事人間損害賠償事件，本院於民國110年3月17日言詞辯論
終結，判決如下：
    主  文
被告應給付原告新臺幣伍萬壹仟參佰伍拾壹元，及自民國一○九
年十月二十八日起至清償日止，按週年利率百分之五計算之利息
。
原告其餘之訴駁回。
訴訟費用新臺幣壹仟元，由被告負擔新臺幣柒佰元，餘由原告負
擔。
本判決第一項得假執行。
    事實及理由
一、本件被告經合法通知，未於言詞辯論期日到場，查無民事訴
    訟法第386條所列各款情事，爰依原告聲請由其一造辯論而
    為判決。
二、原告起訴主張：原告駕駛車牌號碼0000-00號自用小客車（
    下稱系爭車輛）於109年9月25日下午8時56分許行經基隆市○
    ○區○○街00號前，適逢被告駕駛車牌號碼000-0000號自用小
    客車行經該處，因被告在百三街104號前倒車欲左轉百三街
    往實踐路方向，而撞擊直行百三街往實踐路方向之系爭車輛
    致生損害，經送廠估價後，其修復費用為53,151元（含零件
    ：2,000元、工資及噴漆：51,151元），另因交通事故之發
    生，造成相當之精神上痛苦，故亦請求賠償精神慰撫金20,0
    00元。依侵權行為之法律關係，提起本件訴訟，並聲明：被
    告應給付原告73,151元及自起訴狀繕本送達被告之翌日起至
    清償日止，按年息5%計算之利息。
三、被告未於言詞辯論期日到場，亦未提出書狀作何聲明或陳述
    。
四、本院得心證之理由：
　㈠按因故意或過失，不法侵害他人之權利者，負損害賠償責任
    ；汽車、機車或其他非依軌道行駛之動力車輛，在使用中加
    損害於他人者，駕駛人應賠償因此所生之損害，民法第 184
    條第1項前段、第191條之2前段分別有明文。次按物被毀損
    時，被害人除得依民法第196條請求賠償外，並不排除民法
    第213條至第215條之適用。依民法第196條請求賠償物被毀
    損所減少之價額，得以修復費用為估定之標準，但以必要者
    為限（例如：修理材料以新品換舊品，應予折舊）。被害人
    如能證明其物因毀損所減少之價額，超過必要之修復費用時
    ，就其差額，仍得請求賠償，此有最高法院77年度第9次民
    事庭會議決議可資參照。又按因侵權行為之被害人請求加害
    人賠償其損害，並不以其已先行支出費用後，方得轉向加害
    人請求賠償，僅需其確實受有該等損害，即可向加害人請求
    賠償，被害人固可選擇自行修復並付清修復費用後，再轉向
    加害人求償，亦可選擇先行修復，並洽請承修廠商暫緩收款
    ，待加害人實際支付賠償後，再付款與承修廠商，甚至可選
    擇待加害人實際支付賠償後，再委請承修廠商進行修復，均
    不影響被害人得向加害人請求賠償之權利，自無所謂被害人
    尚未實際支付修復費用，即不得向加害人求償之理由。
　㈡原告主張被告駕駛車號000-0000號自用小客車，於109年9月2
    5日晚間8時56分許，行經基隆市○○區○○街00號前，與系爭車
    輛發生碰撞，致系爭車輛受損，其修復之費用為53,151元（
    含零件：2,000元、工資及噴漆：51,151元）等事實，業據
    原告提出基隆市警察局道路交通事故當事人登記聯單影本、
    汎德永業汽車股份有限公司汎德台北分公司修理費用評估單
    等件影本及車損照片為證，且經本院依職權向基隆市警察局
    第三分局調閱本件道路交通事故相關資料（見該局109年10
    月22日基警三分五字第1090311596號函暨其附件，含A3類道
    路交通事故調查報告表、現場採證及車損照片等）在卷可稽
    ，堪信為真。
　㈢經查，本件道路交通事故之發生，係因被告駕駛車輛於百三
    街104號前倒車後欲左轉百三街往實踐路方向不慎碰撞行經
    百三街直行實踐路方向之系爭車輛而肇致，有上開A3類道路
    交通事故調查報告表在卷可佐，且與警方到場處理時所拍攝
    之照片相符，應可認定；從而堪認被告係有過失，是被告對
    系爭車輛所受損害自應負侵權行為損害賠償責任。而系爭車
    輛既有損害待修，原告自得向被告請求損害賠償。
　㈣查系爭車輛於92年出廠，有原告之稅務電子閘門財產所得調
    件明細表在卷可稽（見本院卷第37頁），至事故發生時，即
    109年9月25日止，約使用17年，依前揭說明，零件2,000元
    部分應予折舊，方屬公允。而依行政院所頒「固定資產耐用
    年數表」及「固定資產折舊率表」規定，自用小客車之耐用
    年數為5年，再依財政部如財稅發字第1083號發佈之固定資
    產折舊採定率遞減法之計算方法，其每年應折舊369‰，採用
    定率遞減法計算折舊者，其最後1年之折舊額，加歷年折舊
    累計額，其總和不得超過該資產成本原額之⁹／₁₀，故逾耐用
    年數之自用小客車仍有相當於新品資產成本10%之殘值。本
    件系爭車輛既已逾耐用年數，其修理費用中之零件費用2,00
    0元，扣除折舊額後，僅能就其中¹／₁₀之殘值認為係必要之
    零件修復費用，參諸上揭規定以定率遞減法計算結果，系爭
    車輛零件修復部分折舊後之殘值為200元（計算式：2,000元
    ×¹／₁₀＝200元），應認為屬必要之修復費用。故原告請求零
    件200元，加上支出不必折舊之工資及噴漆51,151元，合計
    必要修復費用為51,351元（計算式：200元+51,151元=51,35
    3元），即屬有據；逾此範圍之請求，則屬無據，不應准許
    。
　㈤至原告雖另請求精神慰撫金20,000元，然「按受精神之損害
    得請求賠償者，以法律有明文規定者為限，如民法第18條、
    第19條、第194條、第195條、第979條、第999條等是。查被
    上訴人聲請查封上述抵押物，縱其執行名義嗣後經抗告法院
    裁定予以廢棄確定，除上訴人受有財產上損害，可依法請求
    賠償外，要不得據以請求被上訴人賠償非財產上損害」(最
    高法院76年度台上字第2550號民事判決意旨參照)。本件交
    通事故僅原告之系爭車輛受損，而原告並未受傷，此由原告
    並未提出任何就診紀錄或對被告請求就其傷病之支出負賠償
    責任等情，即可明瞭，是以原告於上揭與被告間之道路交通
    事故所受侵害僅為系爭車輛之財產權，與人格權之侵害無涉
    ，揆諸首揭說明，自不得請求精神上損害賠償，是原告就精
    神慰撫金之請求，要屬無據，不應准許。
　㈥按給付無確定期限者，債務人於債權人得請求給付時，經其
    催告而未為給付，自受催告時起，負遲延責任。其經債權人
    起訴而送達訴狀，或依督促程序送達支付命令，或為其他相
    類之行為者，與催告有同一之效力。遲延之債務，以支付金
    錢為標的者，債權人得請求依法定利率計算之遲延利息，但
    約定利率較高者，仍從其約定利率；應付利息之債務，其利
    率未經約定，亦無法律可據者，週年利率為5%，民法第229
    條第2項、第233條第1項及第203條分別定有明文。經查，本
    件原告所代位係侵權行為損害賠償之債，為給付未確定期限
    債務。是原告請求自起訴狀繕本送達翌日（即109年10月28
    日）起至清償日止，按週年利率5%計算之法定遲延利息，合
    於上開規定，應予准許。
五、綜上所述，原告基於民法侵權行為之規定請求被告給付51,3
    51元，及自起訴狀繕本送達之翌日即109年10月28日起至清
    償日止，按週年利率5%計算之利息，為有理由，應予准許。
    逾此範圍之請求，為無理由，應予駁回。
六、本件係適用小額訴訟程序所為被告敗訴之判決，依民事訴訟
    法第436條之20規定，就原告勝訴部分依職權宣告假執行。
七、訴訟費用即第一審裁判費1,000元，由被告負擔700元，餘由
    原告負擔。
八、據上論結，本件原告之訴為一部有理由、一部無理由，依民
    事訴訟法第436條之23、第436條之19第1項、第436條之20、
    第436條第2項、第385條第1項前段、第79條、第87條第1項
    判決如主文。
中　　華　　民　　國　　110 　年　　3 　　月　　31　　日
                  基隆簡易庭法　官　李謀榮　　　　　
以上正本係照原本作成
對於本件判決如有不服，應於收受送達後20日內向本院提出上訴
書狀，上訴於本院合議庭，並按他造當事人之人數附具繕本。
當事人之上訴，非以判決違背法令為理由不得為之，上訴狀應記
載上訴理由，表明下列各款事項：
㈠原判決所違背之法令及其具體內容。
㈡依訴訟資料可認為原判決有違背法令之具體事實。
如委任律師提起上訴者，應一併繳納上訴審裁判費。
中　　華　　民　　國　　110 　年　　3 　　月　　31　　日
                            書記官　鄭又綾